【裁判字號】    89,上易,1397
【裁判日期】    891011
【裁判案由】    竊盜
【裁判全文】
臺灣高等法院臺南分院刑事判決          八十九年度上易字第一三九七號      潛
      上  訴  人
      即  被  告  甲  ○  ○
右列上訴人因竊盜案件，不服臺灣雲林地方法院八十九年度易字第二八九號中華民國
八十九年七月十八日第一審判決（起訴案號：臺灣雲林地方法院檢察署八十八年度偵
字第二八九號），提起上訴，本院判決如左：
      主      文
上訴駁回。
      事      實
一、甲○○犯有四次竊盜前科，最後一次竊盜罪於民國（下同）八十七年間，經臺灣
    臺北地方法院判處有期徒刑一年二月確定，於八十八年七月五日執行完畢，猶不
    知悔改，竟意圖為自己不法之所有，於八十八年九月十六日下午四時十五分許，
    在雲林縣斗六市○○路一五○號前，趁乙○○吃麵疏未注意而不知情之際，以徒
    手方式竊取乙○○身旁之皮包（內有皮夾一只、行動電話一具、現金新台幣一萬
    五千元），置於自己實力支配之下，於得手欲逃跑時，為乙○○發現，乃大聲呼
    叫，並起身與甲○○拉扯，甲○○一時驚慌於逃跑時摔倒在地，旋為警當場查獲
    。
二、案經雲林縣警察局斗六分局報請臺灣雲林地方法院檢察署檢察官偵查起訴。
      理      由
一、前揭事實，迭據上訴人即被告甲○○於警訊時、原審偵審中及本院審理時供承不
    諱，核與被害人乙○○於警訊時指訴之情節相符，並有贓物認領保管單影本一紙
    在卷可資佐證，復經原審調取八十八年度訴字第三七三號甲○○搶奪案全卷核閱
    無訛，事證明確，被告犯行堪以認定。
二、核被告所為，係犯刑法第三百二十條第一項之竊盜罪。被告曾於八十七年間因竊
    盜案件，經臺灣臺北地方法院判處有期徒刑一年二月確定，於八十八年七月五日
    執行完畢，有臺灣雲林地方法院檢察署刑案資料查註紀錄表一紙在卷可按，於五
    年內再犯本件有期徒刑以上之罪，為累犯，應依刑法第四十七條之規定加重其刑
    。原審審酌被告有多次竊盜前科，素行不良，明目張膽之犯罪手法，惡性非輕，
    及於前案徒刑執行完畢後數月內再犯本件之罪，足證缺乏改過遷善之心，及犯後
    坦承之態度等一切情狀，適用刑法第三百二十條第一項、第四十七條、罰金罰鍰
    提高標準條例第一條前段，量處有期徒刑一年六月。本院經核原判決認事用法，
    均無不合，量刑亦屬妥適。被告上訴意旨，指摘原判決量刑過重，為無理由，應
    予駁回。
三、據上論斷，應依刑事訴訟法第三百六十八條，判決如主文。
本案經檢察官劉欽銘到庭執行職務。
中  華  民  國      八  十  九      年      十      月      十  一      日
臺灣高等法院臺南分院刑事第五庭
                                    審判長法官  茆    臺    雲
                                          法官  李    文    福
                                          法官  蔡    長    林
右正本證明與原本無異。
不得上訴。
                                    法院書記官  李    培    薇
中  華  民  國      八  十  九      年      十      月      十  二      日
附錄本案論罪科刑法條全文：
刑法第三百二十條第一項
意圖為自己或第三人不法之所有，而竊取他人之動產者，為竊盜罪，處五年以下有期
徒刑、拘役或五百元以下罰金。


司法院資訊處製作；財團法人民間司法改革基金會備份。
